【裁判字號】    97,裁,4503
【裁判日期】    970918
【裁判案由】    營業稅
【裁判全文】
最  高  行  政  法  院  裁  定
                                      97年度裁字第4503號
上  訴  人  和立聯合科技股份有限公司
代  表  人  甲○○
被 上訴 人  財政部臺灣省南區國稅局
代  表  人  邱政茂
上列當事人間營業稅事件，上訴人對於中華民國97年6月17日高
雄高等行政法院97年度訴字第31號判決，提起上訴，本院裁定如
下：
    主  文
上訴駁回。
上訴審訴訟費用由上訴人負擔。
    理  由
一、按對於高等行政法院判決之上訴，非以其違背法令為理由，
    不得為之，行政訴訟法第242條定有明文。依同法第243條第
    1項規定，判決不適用法規或適用不當者，為違背法令；而
    判決有同條第2項所列各款情形之一者，為當然違背法令。
    是當事人對於高等行政法院判決上訴，如依行政訴訟法第24
    3條第1項規定，以高等行政法院判決有不適用法規或適用不
    當為理由時，其上訴狀或理由書應有具體之指摘，並揭示該
    法規之條項或其內容；若係成文法以外之法則，應揭示該法
    則之旨趣；倘為司法院解釋或本院之判例，則應揭示該判解
    之字號或其內容。如以行政訴訟法第243條第2項所列各款情
    形為理由時，其上訴狀或理由書，應揭示合於該條項各款之
    事實。上訴狀或理由書如未依此項方法表明，或其所表明者
    與上開法條規定不合時，即難認為已對高等行政法院判決之
    違背法令有具體之指摘，其上訴自難認為合法。
二、本件上訴人對於高雄高等行政法院判決上訴，主張：被上訴
    人以經通報查獲認上訴人於民國89年5月至12月間無進貨事
    實，卻取得淮海科技公司、彪網數位科技公司、全博工程公
    司、吉特公司、意億實業公司、麒義實業公司、竤威不銹鋼
    公司及旌典企業公司等8家所開立統一發票計75張，充作進
    項憑證並申報扣抵銷項稅額，除核定補徵營業稅新臺幣（下
    同）6,863,169元外，並處7倍罰鍰48,042,100元（計至百元
    止），復查時經變更罰鍰為34,315,800元。惟查上訴人原經
    營團隊已不在職，現職人員無法了解當初決策向淮海公司等
    8家廠商進貨時，是否知情其為虛設行號，且如果是虛設行
    號，也不知道該8家公司是否申報銷項稅額，因此本件應依
    財政部95年5月23日臺財稅第00000000000號令釋意旨調查是
    否確無進貨。況上訴人原經營團隊如果以虛進之統一發票為
    憑證申報扣抵銷項稅額，於同期間是否有虛開統一發票充作
    營業額，增加銷貨收入之情事，是否應就虛進虛出作全面考
    量方屬合理等語。惟核其上訴理由，係重述其向原審起訴狀
    所載內容，並未表明原判決究竟有何不適用法規、適用法規
    不當、或行政訴訟法第243條第2項所列各款之情形，難認對
    該判決之如何違背法令已有具體之指摘。依首開規定及說明
    ，應認其上訴為不合法。
三、據上論結，本件上訴為不合法。依行政訴訟法第249條第1項
    前段、第104條、民事訴訟法第95條、第78條，裁定如主文
    。
中    華    民    國    97    年    9     月    18    日
                    最高行政法院第三庭
                        審判長法官  黃  璽  君
                              法官  黃  淑  玲
                              法官  鄭  忠  仁
                              法官  黃  本  仁
                              法官  吳  東  都
以  上  正  本  證  明  與  原  本  無  異
中    華    民    國    97    年    9     月    19    日
                              書記官  彭  秀  玲


司法院資訊處製作；財團法人民間司法改革基金會備份。
